臺灣臺中地方法院刑事判決　　　　　　　　　　　　九十三年度易字第二六號
　　公　訴　人　台灣台中地方法院檢察署檢察官
　　被　　　告　庚○○
　　選任辯護人　黃文皇律師
　　被　　　告　戊○○
右列被告因傷害等案件，經檢察官提起公訴（九十三年度偵字第一五一四二號），本
院判決如左：
    主  文
庚○○共同傷害人之身體，處有期徒刑肆月，如易科罰金，以參佰元折算壹日。
戊○○傷害人之身體，處拘役肆拾日，如易科罰金，以參佰元折算壹日。
    犯罪事實
一、庚○○於民國九十三年八月八日晚間，與己○○及其友人在台中市○區○○路一
    ０七號住處飲酒、唱歌，因音量過大，引起住同路一０五號之鄰居戊○○不滿，
    而於同日晚上十時四十五分許，向警方提出檢舉，警方據報前往處理，要求庚○○等人注意音量之控制，以免妨害安寧。警方離去後，庚○○與己○○及其他四
    名不詳姓名成年男子認為戊○○小題大作，先後前往戊○○住處理論，雙方一言
    不合，庚○○、己○○及其他四名不詳姓名成年男子竟基於普通傷害及毀損之犯
    意聯絡，由庚○○及其中一名姓名不詳成年男子至戊○○住處廚房徒手圍毆戊○○，並推摔損壞戊○○所有放置廚房之電腦主機、監視器各一台、電鍋連接線一
    條、碗五個、杯子六個，另一不詳姓名成年男子則打壞戊○○所有放在客廳之電
    話機一台，阻止戊○○之妻乙○○打電話報警，足以生損害於戊○○。而戊○○
    亦基於普通傷害之犯意予以反擊，出手毆打庚○○，戊○○之子丁○○見狀在廚
    房門口，欲阻止己○○及其餘三名不詳姓名成年男子進入廚房，並遭其中一名不
    詳姓名成年男子抓住雙手，其中一名不詳姓名成年男子及己○○徒手毆打；另戊○○之女丙○○進入廚房阻止庚○○及該不詳姓名成年男子毆打戊○○時，亦遭
    其中一人出腳踼中右大腿，致戊○○受有下唇及牙齒撕裂傷、挫傷、右下胸處挫
    傷、右手及左膝部紅腫挫傷之傷害；庚○○受有左眉部撕裂傷一公分長之傷害；
    丁○○受有左側上眼角腫傷、右側前臂紅腫之傷害；丙○○受有右大腿瘀腫之傷
    害。
二、案經戊○○、丁○○、丙○○、庚○○分別訴由台中市警察局第三分局報請台灣
    台中地方法院檢察署檢察官偵查起訴。
    理  由
一、訊據被告庚○○固坦承於右揭時地徒手毆打告訴人戊○○等情，惟否認傷害告訴
    人丁○○、丙○○及毀損犯行，辯稱伊係單獨至戊○○家中，向戊○○表示都是
    鄰居，不用小題大作報警，後來幾個朋友聽到聲音才過去，伊與戊○○發生口角
    ，戊○○先以木棒打伊，伊才還手，伊未毆打丁○○、丙○○，也不知戊○○家
    中之電腦、電話、電鍋、杯、盤為何損壞云云。另被告戊○○亦否認傷害犯行，
    辯稱庚○○先夥同一不詳姓名男子衝入伊住處廚房徒手毆打伊，後來又陸續進來
    四名不詳姓名男子，伊兒子丁○○擋在廚房門口，遭不詳姓名男子毆打，伊女兒
    阻止庚○○及其朋友毆打伊，亦遭腳踼，伊未還手毆打庚○○，不知庚○○如何
    受傷云云。然查被告庚○○確於前開時間，夥同己○○及其他四名不詳姓名成年
    男子先後前往告訴人戊○○住處理論，雙方一言不合，被告庚○○先與其中一名
    姓名不詳成年男子進入告訴人戊○○住處廚房，徒手圍毆告訴人戊○○，並推摔
    損壞戊○○所有放置廚房之電腦主機、監視器各一台、電鍋連接線一條、碗五個
    、杯子六個，另一不詳姓名成年男子則打壞告訴人戊○○所有放在客廳之電話機
    一台，阻止告訴人戊○○之妻乙○○打電話報警，告訴人戊○○之子丁○○見狀
    在廚房門口，欲阻止己○○及其餘三名不詳姓名成年男子進入廚房，並遭其中一
    名不詳姓名成年男子抓住雙手，其中一名不詳姓名成年男子及己○○徒手毆打；
    另告訴人戊○○之女丙○○進入廚房阻止被告庚○○及該不詳姓名成年男子毆打
    告訴人戊○○時，亦遭其中一人出腳踼中右大腿，致告訴人戊○○受有下唇及牙
    齒撕裂傷、挫傷、右下胸處挫傷、右手及左膝部紅腫挫傷之傷害；告訴人丁○○
    受有左側上眼角腫傷、右側前臂紅腫之傷害；告訴人丙○○受有右大腿瘀腫之傷
    害之事實，業據告訴人即證人戊○○、丁○○、丙○○指述綦詳，互核相符，並
    有驗傷診斷書三紙及現場照片六張附卷可稽，依現場照片所顯示，告訴人戊○○
    所有電腦主機、監視器、電鍋連接線、碗、杯子等物應係遭外力故意推摔造成損
    壞，而非雙方打鬥過程中不慎波及所致。又被告庚○○雖未出手毆打告訴人丁○○、丙○○，亦未損壞告訴人戊○○所有電話機，但被告庚○○前係與己○○及
    其友人在台中市○區○○路一０七號住處飲酒、唱歌，因音量過大，引起住同路
    一０五號之告訴人戊○○不滿，而向警方提出檢舉，警方據報前往處理，被告庚○○與己○○及其他四名不詳姓名成年男子認為告訴人戊○○小題大作，先後前
    往告訴人戊○○住處理論，雙方一言不合，始分別毆打告訴人戊○○、丁○○、
    丙○○及損壞告訴人戊○○所有電腦主機、監視器、電鍋連接線、碗、杯子、電
    話機等物，時間上並無明顯區隔，且係基於同一動機，被告庚○○與己○○及其
    他四名不詳姓名成年男子相互間，就傷害告訴人戊○○、丁○○、丙○○及損壞
    告訴人戊○○所有物品之犯行，自有默示之合致及行為之分擔，應共負全部之罪
    責。次查被告戊○○當時確曾反擊出手毆打告訴人庚○○，致告訴人庚○○受有
    左眉部撕裂傷一公分長之傷害等情，亦經告訴人庚○○指訴綦詳，復有驗傷診斷
    書一紙在卷足憑，參以證人即台中市警察局第三分局立德派出所警員甲○○證稱
    伊至現場時，只有戊○○在場，庚○○已先離開，伊聽在現場之鄰居或朋友說庚○○至醫院就醫，翌日晚上伊通知庚○○至派出所說明，才見庚○○頭部受傷，
    手指頭也有包紮等語；及證人即告訴人戊○○之子丁○○證稱庚○○等人進屋找
    伊父戊○○理論，伊父戊○○本要進去拿鐮刀抵擋，但未拿到，庚○○及另一人
    即衝入廚房徒手毆打伊父戊○○，伊未看清楚伊父戊○○有無還手等語，益徵告
    訴人庚○○之指訴非虛，被告庚○○、戊○○所辯無非飾卸之詞，不足採信，其
    等犯行均堪認定。至證人己○○雖證稱伊當日晚上在庚○○住處唱歌、喝酒，庚○○陪警員離去即未進來，隔四、五分鐘伊聽到庚○○叫一聲，出去即看見庚○○在戊○○住處廚房，遭戊○○壓著打，未見庚○○及另一朋友毆打戊○○，當
    時伊離約五公尺，戊○○住處廚房在客廳裡面，廚房後面還有一個門，庚○○大
    門口係對著戊○○廚房後門云云。惟被告庚○○已自承徒手毆打告訴人戊○○，
    又告訴人戊○○住處廚房並未設後門，復經告訴人戊○○及被告庚○○一致供明
    ，則證人己○○在被告庚○○住處門口，自不可能親眼目睹告訴人戊○○住處廚
    房內之情狀，況證人己○○亦有進入告訴人戊○○住處，並曾出手毆打告訴人丁○○，已據告訴人丁○○指訴無訛，其證言顯然偏坦被告庚○○，且與事實不符
    ，尚不能作為有利被告庚○○之認定，併予敘明。
二、核被告庚○○、戊○○所為，均係犯刑法第二百七十七條第一項之傷害罪；被告
    庚○○另犯同法第三百五十四條之毀損罪。被告庚○○就傷害告訴人戊○○、丁○○、丙○○之身體及毀損告訴人戊○○之物部分，皆與己○○及其他四名不詳
    姓名成年男子間，有犯意聯絡及行為分擔，為共同正犯。且係以一行為同時傷害
    告訴人戊○○、丁○○、丙○○之身體，觸犯三傷害罪名，為想像競合犯，應從
    一重之傷害罪處斷。又被告庚○○與己○○及其他四名不詳姓名成年男子係基於
    同一動機即認為告訴人戊○○小題大作，而先後前往告訴人戊○○住處理論，雙
    方一言不合，始分別毆打告訴人戊○○、丁○○、丙○○及損壞告訴人戊○○之
    物，時間上並無明顯區隔，所犯上開二罪間，自有方法結果之牽連關係，應從一
    重之傷害罪處斷，公訴人認被告庚○○所犯上開二罪間，犯意各別，罪質互異，
    應予分論併科，並認被告庚○○係連續犯傷害罪，均有未洽。爰分別審酌被告庚○○尚無前科，被告戊○○曾因傷害致重傷案件，經台灣高等法院台中分院判處
    有期徒刑三年（尚未確定，見卷附台灣高等法院台中分院九十三年度上易字第一
    二九七號判決），被告庚○○先與友人在其住處飲酒、唱歌，經告訴人戊○○向
    警方檢舉，竟不知檢討，復夥眾傷害告訴人戊○○、丁○○、丙○○，並損壞告
    訴人戊○○所有物品，情節較重，被告戊○○反擊毆傷告訴人庚○○，情節較輕
    ，雙方所受傷害皆非重，及其等犯罪動機、手段、所生損害、犯罪後態度等一切
    情狀，各處以如主文所示之刑，並均諭知易科罰金之折算標準。
據上論斷，應依刑事訴訟法第二百九十九條第一項前段、刑法第二十八條、第二百七
十七條第一項、第三百五十四條、第五十五條、第四十一條第一項前段，罰金罰鍰提
高標準條例第一條前段、第二條，判決如主文。
本案經檢察官葉芳如到庭執行職務。
中      華      民      國      九十四      年    二    月    二十二    日
                                  台灣台中地方法院刑事第八庭
                                      審判長法  官  朱  光  國
                                            法  官  洪  俊  誠
                                            法  官  鍾  堯  航
右正本證明與原本無異。
如不服本判決，應於送達後十日內向本院提出上訴狀（須附繕本），上訴於台灣高等
法院台中分院。
      書記官
中      華      民      國      九十四      年    二    月    二十二    日
附錄本案論罪科刑法條全文
刑法第二百七十七條第一項：
傷害人之身體或健康者，處三年以下有期徒刑、拘役或一千元以下罰金。
刑法第三百五十四條：
毀棄、損壞前二條以外之他人之物或致令不堪用，足以生損害於公眾或他人者，處二
年以下有期徒刑、拘役或五百元以下罰金。
